臺灣澎湖地方法院刑事判決　　　99年度訴字第26號、第40號
公　訴　人　臺灣澎湖地方法院檢察署檢察官
被　　　告　曾竑銘
　　　　　　曾翔愷
上二人共同
選任辯護人　陳建誌律師
被　　　告　陳建鴻
　　　　　　　　　　樓
　　　　　　高俊偉
　　　　　　吳佩蓉
上三人共同
指定辯護人　本院公設辯護人　張寅煥
被　　　告　李亮儀
選任辯護人　呂郁斌律師
上列被告因毒品危害防制條例案件，經檢察官提起公訴（99年度
偵字第185號、第197號、第200號、99年度少連偵字第4號），追
加起訴（99年度偵字第794號），及移送併辦（99年度偵字第763
號），本院判決如下：
    主    文
曾竑銘共同販賣第三級毒品，計貳拾捌罪，均累犯，各處如附表
二編號1-19、21-29所示之刑（含主刑、從刑）。又共同成年人
利用少年販賣第三級毒品，累犯，處如附表二編號20所示之刑（
含主刑、從刑）。又共同運輸第三級毒品，處如附表一編號4所
示之刑（含主刑、從刑）。應執行有期徒刑參年陸月，未扣案之
共同販賣K他命所得新臺幣25,600元，與陳建鴻、高俊偉連帶沒
收，如全部或一部不能沒收時，以其等財產抵償之；扣案之K他
命66小包（毛重62.4公克）、K他命76小包（毛重66.2公克）、K
他命1包（驗後淨重66.964公克）、夾鍊袋9包、含K他命殘渣之
夾鍊袋1包、分裝用湯匙1支，均沒收之。
陳建鴻共同販賣第三級毒品，計貳拾捌罪，各處如附表二編號
1-19、21-29所示之刑（含主刑、從刑）。又共同成年人利用少
年販賣第三級毒品，處如附表二編號20所示之刑（含主刑、從刑
）。又共同運輸第三級毒品，處如附表一編號4所示之刑（含主
刑、從刑）。應執行有期徒刑參年貳月，未扣案之共同販賣K他
命所得新臺幣25,600元，與曾竑銘、高俊偉連帶沒收，如全部或
一部不能沒收時，以其等財產抵償之；扣案之K他命66小包（毛
重62.4公克）、K他命76小包（毛重66.2公克）、K他命1包（驗
後淨重66.964公克）、夾鍊袋9包、含K他命殘渣之夾鍊袋1包、
分裝用湯匙1支，均沒收之。
高俊偉共同販賣第三級毒品，計貳拾捌罪，各處如附表二編號
1-19、21-29所示之刑（含主刑、從刑）。又共同成年人利用少
年販賣第三級毒品，處如附表二編號20所示之刑（含主刑、從刑
）。又共同運輸第三級毒品，處如附表一編號4所示之刑（含主
刑、從刑）。應執行有期徒刑參年，未扣案之共同販賣K他命所
得新臺幣25,600元，與曾竑銘、陳建鴻連帶沒收，如全部或一部
不能沒收時，以其等財產抵償之。扣案之K他命66小包（毛重62.
4公克）、K他命76小包（毛重66.2 公克）、K他命1包（驗後淨
重66.964公克）、夾鍊袋9包、含K他命殘渣之夾鍊袋1包、分裝
用湯匙1支，均沒收之。
曾翔愷幫助販賣第三級毒品，計柒罪，各處如附表一編號1、2、
3、4、6、7、10所示之刑（含主刑、從刑）。又共同運輸第三級
毒品，計貳罪，各處如附表一編號5、8所示之刑（含主刑、從刑
）。應執行有期徒刑貳年玖月，未扣案之運輸第三級毒品所得新
臺幣壹萬元沒收，如全部或一部不能沒收時，以其財產抵償之。
吳佩蓉幫助販賣第三級毒品，處有期徒刑貳年，緩刑伍年。
李亮儀共同運輸第三級毒品，處有期徒刑貳年陸月。未扣案之運
輸第三級毒品所得新臺幣伍仟元沒收，如全部或一部不能沒收時
，以其財產抵償之。
    事    實
一、曾竑銘曾因妨害風化案件，經臺灣高雄地方法院以97年度審
    訴字第5682號刑事判決判處應執行有期徒刑6月確定，甫於
    民國98年4月23日執行完畢。
二、曾竑銘、曾翔愷為兄弟關係，吳佩蓉為曾竑銘之女友，陳建
    鴻、高俊偉、李亮儀則均曾竑銘之朋友。其等均明知K他命
    屬於毒品危害防制條例第2條第2項第3款所稱之第三級毒品
    ，未經許可，不得販賣、運輸，且純質淨重20公克以上不得
    持有。曾竑銘、高俊偉、陳建鴻認若自臺灣本島運輸K他命
    至澎湖販賣，將有利可圖，竟共同意圖營利，策劃分別由具
    有幫助販賣第三級毒品犯意之曾翔愷、吳佩蓉在高雄地區向
    「林士堯」或綽號「小黑」之男子販入第三級毒品K他命，
    再由曾竑銘本人或曾翔愷、許心潔（另由臺灣高雄地方法院
    以99年度訴字第916號判決）、少年關０欣（另由本院少年
    法庭審理）、李亮儀自高雄攜帶K他命搭乘「台華輪」或飛
    機之方式，數次將K他命運輸至澎湖（詳細運輸次數、時間
    、方式詳如附表一所示。惟其中附表一編號4部分，許心潔
    所攜帶之K他命在高雄小港機場起運即遭查獲，並未運抵澎
    湖出售他人，並由航警人員扣得驗後淨重66.964公克之K他
    命1包）。嗣曾竑銘、高俊偉、陳建鴻再將運輸回澎湖之K他
    命，以每小包0.5至0.8公克之重量分裝，以每包新臺幣（下
    同）500元至1千元不等之價格出售，所得利潤則由曾竑銘、
    高俊偉、陳建鴻朋分（詳細販賣次數、時間、地點、價格、
    交易對象，詳如附表二所示）。嗣經檢警調單位依法執行監
    聽、搜索，始查獲上情，並於99年2月8日12時40分許，在陳
    建鴻位於澎湖縣馬公市○○里○○街36巷12號3樓住處，扣
    得K他命66小包（毛重62.4公克）、煙盒1個（內有含K他命
    殘渣電話卡1張）、塑膠盤1個（內有含K他命殘渣電話卡2張
    、吸管1支）；於99年2月8日10時40分許，在曾竑銘位於馬
    公市○○路85號4樓501室住處，扣得曾竑銘所有之夾鍊袋9
    包、冰凍袋1包、含K他命殘渣電話卡2張、含K他命殘渣夾鍊
    袋1包、分裝用湯匙1支；另於99年2月24日提訊陳建鴻時，
    再自陳建鴻上開住所廚房冰箱上水壺，查扣K他命76小包（
    毛重66.2公克）。
三、案經澎湖縣政府警察局移送臺灣澎湖地方法院檢察署檢察官
    偵查起訴。
    理    由
壹、程序事項及證據能力方面：
一、按一人犯數罪，或數人共犯一罪或數罪，均為相牽連之案件
    ；於第一審辯論終結前，得就與本案相牽連之犯罪，追加起
    訴；刑事訴訟法第7條第1款、第2款、第265條第1項分別定
    有明文。本件檢察官以被告曾竑銘、陳建鴻、高俊偉共同涉
    犯毒品危害防制第4條第3項之運輸、販賣第三級毒品罪嫌；
    被告曾翔愷、吳佩蓉涉犯刑法第30條第1項、毒品危害防制
    條例第4條第3項之幫助販賣第三級毒品罪嫌；被告曾翔愷、
    李亮儀涉犯毒品危害防制條例第4條第3項之運輸第三級毒品
    罪嫌，而提起公訴（即99年度偵字第185、197、200號，本
    院受理案號為99年度訴字第26號）。復於言詞辯論終結前，
    就被告曾竑銘、陳建鴻、高俊偉共同涉犯毒品危害防制條例
    第4條第3項之販賣第三級毒品罪嫌（認此部分為數人共犯一
    罪或數罪）而追加起訴（即99年度偵字第794號，本院受理
    案號為99年度訴字第40號）。查檢察官追加起訴部分，核與
    上揭規定相符，本院爰併予審理，分別裁判。
二、按被告以外之人於審判外之陳述雖不符刑事訴訟法第159條
    之1至之4等條文之規定，而經當事人於審判程序同意作為證
    據，法院審酌該言詞陳述或書面陳述作成時之情況，認為適
    當者，亦得為證據；當事人、代理人或辯護人於法院調查證
    據時，知有刑事訴訟法第159條第1項不得為證據之情形，而
    未於言詞辯論終結前聲明異議者，視為有前項之同意，刑事
    訴訟法第159條之5定有明文。又被告以外之人於偵查中向檢
    察官所為陳述，除顯有不可信之情況者外，得為證據，刑事
    訴訟法第159條之1第2項亦定有明文。本件證人黃夜洲、謝
    沛蓁、楊雅惠、楊儀琳、許心潔、陳詩婷、黃靖恩、賴映汝
    、邱妤捷、程相偉等人於警訊、偵查中之陳述，其性質雖屬
    傳聞證據，惟並無符合刑事訴訟法第159條之1至之4等前四
    條之情形，且上開筆錄於本院審理時經予以提示並告以要旨
    ，各經檢察官及被告、辯護人表示意見，當事人均未於言詞
    辯論終結前對該等筆錄內容異議，且無證據顯示檢察官在偵
    查時有不法取供之情形，復查無顯不可信之情況，依上開說
    明，上開證人於警訊、偵查中之陳述，均有證據能力。
三、按有事實足認被告或犯罪嫌疑人有最輕本刑為3年以上有期
    徒刑之罪嫌，並危害國家安全或社會秩序情節重大而有相當
    理由可信其通訊內容與本案有關，且不能或難以其他方法蒐
    集或調查證據者，得發通訊監察書，通訊保障及監察法第5
    條第1項第1款定有明文。查本案係依本院98年度聲監續字第
    61號、99年度聲監字第4號、99年度聲監續第7號、第13號通
    訊監察書就門號0000000000號、0000000000號、0000000000
    號、0000000000號、0000000000號等行動電話實施通訊監察
    ，有上開通訊監察書可稽。本院審諸前開通訊監察書業已載
    明案由及涉嫌觸犯之法條、監察對象、監察之通訊種類及號
    碼等足資識別之特徵、監察處所、監察理由、監察期間、監
    察方法、聲請機關或依職權核發、執行機關、適用法條、監
    察結果報告等事項，符合通訊保障及監察法之法定程式，認
    該監聽所得錄音應有證據能力。
四、又公務員本於職務製作之紀錄文書，依刑事訴訟法第159條
    之4第1款規定，雖亦得為證據。然參以該條款之規範意旨，
    係基於該等文書係公務員依其職權所製作，與其責任、信譽
    攸關，若有錯誤、虛偽，公務員可能因此負擔刑事及行政責
    任，從而其正確性高，且該等文書經常處於可受公開檢查之
    狀態，如有錯誤，甚易發覺而予即時修正，是以除顯有不可
    信之狀況外，其真實之保障極高，故將之列為傳聞法則之例
    外得直接作為證據，亦得避免該管公務員須經常接受法院傳
    喚實施交互詰問，造成其公務執行之困擾。然偵查人員將監
    聽內容製作成譯文，乃係將上開監聽紀錄轉為具體文字紀錄
    ，係員警或其他執法人員針對個別刑事案件所製作，且往往
    為認定被告有罪與否之重要依據，本院爰認偵查機關或其他
    執法人員於刑事案件就被告以外之人於審判外陳述所為之紀
    錄，要不得逕以同法第159條之4第1款規定視為傳聞法則之
    例外情形，故認卷附通訊監察譯文，均具有證據之適格。
貳、實體方面：
一、前揭犯罪事實，業據被告曾竑銘、陳建鴻、高俊偉、曾翔愷
    、吳佩蓉、李亮儀坦白承認，核與證人黃夜洲、謝沛蓁、楊
    雅惠、楊儀琳、陳詩婷、黃靖恩、賴映汝、許心潔、邱妤捷
    、程相偉、少年關０欣所述情節相符，並有被告曾竑銘、陳
    建鴻、高俊偉等人通話之通訊監察譯文、復興航空公司、立
    榮航空公司、台華輪旅客搭機、搭船紀錄可證，及扣案之K
    他命66小包、K他命76小包、夾鍊袋、分裝用湯匙等足佐。
    又上開於被告陳建鴻、曾竑銘住處查扣之K他命，經送往交
    通部民用航空局航空醫務中心鑑定，確為第三級毒品K他命
    ；如附表一編號4在高雄小港機場遭查獲之K他命1包，經高
    雄醫學大學附設中和紀念醫院檢驗結果，亦確為第三級毒品
    K他命，各有鑑定報告可稽，足徵被告等人之自白與證據相
    符，本案事證明確，被告等人前述犯行，皆堪以認定。
二、被告所犯罪名：核被告高俊偉、曾竑銘、陳建鴻如附表一編
    號1-12所為，均係犯毒品危害防制條例第4條第3項之運輸第
    三級毒品罪名；如附表二編號1-29所為，均係犯同條項之販
    賣第三級毒品罪名。被告曾翔愷如附表一編號1、2、3、4、
    6 、7、10所為，均係犯刑法第30條第1項、毒品危害防制條
    例第4條第3項之幫助販賣第三級毒品罪名；如附表一編號5
    、8 所為，均係犯同條項之運輸第三級毒品罪名。被告吳佩
    蓉如附表一編號9所為，係犯刑法第30條第1項、毒品危害防
    制條例第4條第3項之幫助販賣第三級毒品罪名。被告李亮儀
    如附表一編號12所為，係犯毒品危害防制條例第4條第3項之
    運輸第三級毒品罪名。又澎湖縣係屬物資稀少之離島偏遠地
    區，毒販至臺灣本島取得毒品貨源攜回澎湖，與其後在澎湖
    販賣毒品予他人之行為，性質上有前後階段關係，是故，被
    告高俊偉、曾竑銘、陳建鴻前開除附表1編號4以外之運輸第
    三級毒品之行為，為後階段如附表二所示之販賣第三級毒品
    行為所吸收，均不另論罪（公訴人誤以如附表1編號4該次犯
    行所運輸之K他命其後亦經運回澎湖販賣，而認該次犯行不
    另論罪，容有誤會，附此說明）。被告高俊偉、曾竑銘、陳
    建鴻、曾翔愷、吳佩蓉、李亮儀持有純質淨重20公克以上第
    三級毒品愷他命之低度行為，亦分別為其後之共同販賣、運
    輸或幫助販賣第三級毒品之高度行為所吸收，均不另論罪。
    被告高俊偉、曾竑銘、陳建鴻就附表二編號1-29之犯行；再
    與被告曾翔愷間，就附表一編號5之犯行；再與被告曾翔愷
    、許心潔間，就附表一編號4之犯行；再與被告李亮儀間，
    就附表一編號12之犯行，分別有犯意聯絡及行為分擔，各均
    為共同正犯。被告高俊偉、曾竑銘、陳建鴻所犯29次共同販
    賣第三級毒品、1次共同運輸第三級毒品犯行；被告曾翔愷
    所犯7次幫助販賣第三級毒品、2次共同運輸第三級毒品犯行
    ，時間有別，犯意不同，均應予分論併罰。
三、刑之加重減輕事由：
（一）被告曾竑銘曾因妨害風化案件，經臺灣高雄地方法院以97
      年度審訴字第5682號刑事判決判處應執行有期徒刑6月確
      定，甫於98年4月23日執行完畢，有臺灣高等法院被告前
      案紀錄表可稽，其於5年之內，故意再犯本件有期徒刑以
      上之罪，均構成累犯，均加重其刑。
（二）被告曾竑銘、陳建鴻、高俊偉於附表一編號10之共同運輸
      第三級毒品犯行，係利用少年關０欣為之，已如前述，該
      犯行雖為附表二編號20之共同販賣第三級毒品犯行所吸收
      ，不另論罪，但就附表二編號20所示之犯行，仍應依兒童
      及少年福利法第70條第1項前段規定，就被告陳建鴻、高
      俊偉部分加重其刑，被告曾竑銘部分則遞加之。
（三）被告曾翔愷所犯如附表一編號1、2、3、4、6、7、10所示
      之幫助販賣第三級毒品犯行；被告吳佩蓉所犯如附表一編
      號9所示之幫助販賣第三級毒品犯行，均為幫助犯，依刑
      法第30 條第2項規定，各均減輕其刑。
（四）按犯毒品危害防制條例第4條至第8條、第10條或第11條之
      罪，供出毒品來源，因而查獲其他正犯或共犯者，減輕或
      免除其刑；犯第4條至第8條之罪於偵查及審判中均自白者
      ，減輕其刑，毒品危害防制條例第17條第1項、第2項分別
      定有明文。另刑法第71條第2項規定「有二種以上之減輕
      者，先依較少之數減輕之」，同法第66條規定「有期徒刑
      、拘役、罰金減輕者，減輕其刑至二分之一。但同時有免
      除其刑之規定者，其減輕得減至三分之二」。經查：
１、被告曾竑銘、陳建鴻、高俊偉、吳佩蓉、李亮儀於偵查及審
    判中，均自白犯行，被告陳建鴻、高俊偉、李亮儀均依毒品
    危害防制條例第17條第2項減輕其刑，被告吳佩蓉予以遞減
    ，被告曾竑銘部分則先加後減之。
２、又被告曾翔愷於偵查及審判中，均自白犯行；其於偵查中
    並供出如附表一編號4、5、6、7、8、10所示之K他命之來源
    ，係向「林士堯」購得，使檢察官得以查獲「林士堯」，並
    經臺灣高雄地方法院檢察署檢察官以100年度偵字第4108號
    起訴，有起訴書可稽，就附表一編號4、5、6、7、8、10所
    示之犯行，同時符合毒品危害防制條例第17條1項及第2項之
    減刑條件，而其中第1項係應減輕或免除其刑，第2項則僅有
    應減輕其刑之規定。是故，依刑法第71條第2項之規定，就
    前述犯行，先依減輕較少之數之毒品危害防制條例第17條第
    2 項，就附表一編號5、8所示之犯行減輕其刑，就附表一編
    號4、6、7、10遞減輕其刑，再均依同條例第17條第1項再遞
    減輕其刑。
三、爰審酌被告曾竑銘、陳建鴻、高俊偉均正值青年，竟不思以
    正當途徑謀生，僅為圖得一己之私利，無視於國家防制毒品
    危害之禁令，竟販售毒品牟利，其等自高雄運輸回澎湖之K
    他命數量頗鉅，在澎湖地區販賣毒品次數高達29次，不僅將
    助長毒品氾濫，戕害他人之身心發展，且足以使施用者導致
    精神障礙、性格異常，甚至造成生命危險之生理成癮性及心
    理依賴性，戕害國民身心健康，應受非難，被告曾翔愷、吳
    佩蓉、李亮儀則因受被告曾竑銘之請託，分別幫助販賣或運
    輸第三級毒品，助長毒品散布，及其等犯後均坦承犯行，尚
    具悔意等一切情狀，分別量處如主文所示之刑，並諭知應執
    行之刑。查被告吳佩蓉前未曾因故意犯罪受有期徒刑以上刑
    之宣告，此有臺灣高等法院被告前案紀錄表在卷足稽，其因
    受與男友曾竑銘之情感因素影響，一時失慮，幫忙將K他命
    交付被告曾竑銘，涉案情節尚非嚴重，本院認被告吳佩蓉經
    此偵、審程序之教訓後，當知所警惕而無再犯之虞，是上開
    所宣告之刑，以暫不執行為適當，爰予宣告緩刑5年，以啟
    自新。
四、另被告李亮儀之辯護人雖稱：被告李亮儀犯後坦承犯行，深
    具悔意，其係受他人指使，始為本件犯行，請求依刑法第59
    條酌減其刑，並給予緩刑之宣告云云，然被告李亮儀所犯如
    附表一編號12所示之犯行，其自高雄搭機攜帶回澎湖之K他
    命高達200公克，數量甚多，其又刻意將K他命藏放在內衣罩
    杯，以規避安全檢查，情節嚴重，本院斟酌再三，無從認定
    被告李亮儀犯罪之情狀，在客觀上足以引起一般同情而顯可
    憫恕，本件亦無即予宣告法定低度刑期，猶嫌過重之情事。
    從而，本院自無從依刑法第59條之規定，予以減輕其刑，其
    既經本院判處如主文所示之刑，不符合刑法第74條第1項宣
    告緩刑之要件，辯護人請求宣告被告李亮儀緩刑，亦有未洽
    ，附此敘明。
五、沒收部分：
（一）經警於99年2月8日於被告曾竑銘住處查扣之夾鍊袋9包、冰
      凍袋1包、含K他命殘渣之夾鍊袋1包、分裝用湯匙1支，係
      供被告曾竑銘分裝K他命，便於出售所用，應依刑法第38條
      第1項第2款之規定，各於被告曾竑銘及共犯陳建鴻、高俊
      偉如附表二之罪刑及定應執行刑項下，予以宣告沒收。
（二）按依毒品危害防制條例第18條第1項前段之規定，應予沒
      收銷燬之毒品，以經查獲之第一、二級毒品為限。又毒品
      依其成癮性、濫用性及對社會危害性，共分為四級，上開
      條例並就製造、運輸、販賣、意圖販賣而持有、以非法方
      法使人施用、引誘他人施用及轉讓不同等級之毒品等行為
      ，分別定其處罰。至施用或持有第三、四級毒品，因其可
      罰性較低，故未設處罰之規定，僅就施用及持有第一、二
      級毒品科以刑罰。然鑑於第三、四級毒品均係管制藥品，
      特於同條例第11條之1明定無正當理由，不得擅自持有；
      第18條第1項後段復規定查獲之第三、四級毒品，無正當
      理由而擅自持有者，沒入銷燬之。從而，依同條例第18
      條第1項後段應沒入銷燬之毒品，專指查獲施用或持有之
      第三、四級毒品而言，且為行政罰之規定；倘係查獲製造
      、運輸、販賣、意圖販賣而持有、以非法方法使人施用、
      引誘他人施用或轉讓第三、四級毒品，既屬同條例相關法
      條明文規定處罰之犯罪行為，即非該條項應依行政程序沒
      入銷燬之範圍。又同條例第19條第1項所定「供犯罪所用
      或因犯罪所得之物」，係指犯第4條至第9條、第12條、第
      13條或第14條第1項、第2項之罪所用或所得之物，不包括
      毒品本身在內，是尚不得援用此項規定為第三、四級毒品
      之沒收依據。再同條例對於查獲之製造、運輸、販賣、意
      圖販賣而持有、以非法方法使人施用、引誘他人施用及轉
      讓第三、四級毒品之沒收，並無特別規定，如其行為已構
      成犯罪，則該毒品即屬不受法律保護之違禁物，應回歸刑
      法之適用，依刑法第38條第1項第1款之規定沒收之，始為
      適法（最高法院96年度台上字第727號判決可資參照）。次
      按以營利為目的販入毒品，經多次販賣後，持有剩餘毒品
      被查獲，其各次販賣毒品行為，固應併合處罰。惟該持有
      剩餘毒品之低度行為，應僅為最後一次販賣毒品之高度行
      為所吸收，不另論罪，故就該查獲之剩餘毒品，祇能於最
      後一次之販賣毒品罪宣告沒收銷燬，不得於各次販賣毒品
      罪均宣告沒收銷燬（最高法院99年度台上字第7號，98年
      度台上字第3337號、第3471號、第3823號判決意旨參照）
      。是故，經警於99年2月8日在被告陳建鴻住處扣案之K他命
      66小包（毛重62.4公克），及99年2月24日在被告陳建鴻住
      處扣案之K他命76小包（毛重66.2公克），係屬毒品危害防
      制條例第2條第2項第3款所稱之第三級毒品，為違禁物，應
      依刑法第38條第1項第1款之規定，於被告陳建鴻及共犯高
      俊偉、曾竑銘最後一次販賣毒品，即如附表二編號28宣告
      刑欄內併宣告沒收；另如附表一編號4所示遭查扣之K他命
      1包（驗後淨重66.964公克），屬違禁物，亦應於被告陳
      建鴻、高俊偉、曾竑銘該次罪刑項下宣告沒收；並應均於
      其等定應執行刑部分，就前述K他命一併宣告沒收。
（四）又共同正犯之犯罪所得，因係合併計算，為避免執行時發
      生重複沒收之情形，故各共同正犯之間係採連帶沒收主義
      ，於裁判時僅諭知連帶沒收，不得就全體共同正犯之總所
      得，對各該共同正犯分別重複諭知沒收；又按販賣毒品所
      得之對價，不問其中何部分屬於成本，何部分屬於犯罪所
      得之財物，應均予沒收，有最高法院95年台上字第1781號
      判決要旨及65年度第5次刑庭庭推總會議決議意旨可資參照
      。又被告高俊偉、曾竑銘、陳建鴻如附表二所示販賣第三
      級毒品所得之財物，應依毒品危害防制條例第19條第1項
      之規定，在各次罪刑項下宣告連帶追繳沒收，如全部或一
      部不能沒收時，以其等財產抵償之，並於其等定應執行刑
      部分，一併宣告之。
（五）被告曾翔愷如附表一編號5、8所示自曾竑銘處收受之酬勞
      各5千元，被告李亮儀如附表一編號12自曾竑銘處收受之
      酬勞5千元，均為因犯罪所得之物，應各應依刑法第38條
      第1項第3款之規定宣告沒收，並各於其等定應執行刑部分
      ，一併宣告之。
（六）至於在被告陳建鴻住處查扣之煙盒、塑膠盤，被告陳建鴻
      供稱其係吸食時所用之工具；而在被告曾竑銘住處查扣之
      含K他命殘渣電話卡等物，被告曾竑銘供稱係他人吸食所
      用工具，遺留其住處。是故，上開扣案物品，均與本案無
      關，爰不予宣告沒收。
據上論斷，應依刑事訴訟法第299條第1項前段，毒品危害防制條
例第4條第3項、第17條第1項、第2項、第19條第1項，刑法第11條
、第28條、第38條第1項第1款、第2款、第3款、第47條第1項、第
30條、第51條第5款、第9款、第74條第1項第1款，兒童及少年福
利法第70條第1項，判決如主文。
本案經檢察官吳巡龍到庭執行職務。
中　　華　　民　　國　 　100　 　年　　6　　月　　8　   日
                  刑事庭  審判長法  官　管安露
                                法  官  陳順輝
                                法  官　李宛玲
以上正本證明與原本無異。
如不服本判決應於收受判決後10日內向本院提出上訴書狀，並應
敘述具體理由；其未敘述上訴理由者，應於上訴期間屆滿後20日
內向本院補提理由書（均須按他造當事人之人數附繕本）「切勿
逕送上級法院」。
中　　華　　民　　國　 　100　 　年　　6　　月　　8　   日
                                書記官　劉竹苞
附錄本件判決論罪科刑法條：
毒品危害防制條例第4條第3項
製造、運輸、販賣第三級毒品者，處 5 年以上有期徒刑，得併
科新臺幣 7 百萬元以下罰金。
附表一：（幫助販入及運輸第三級毒品部分）
┌──┬─────┬─────┬─────────┬─────────┬──────────┬────────┐
│編號│時間      │行為人    │行為內容（貨幣單位│所犯罪名及宣告刑  │宣告沒收、抵償之物  │備註            │
│    │          │          │：新臺幣）        │                  │（貨幣單位：新臺幣）│                │
├──┼─────┼─────┼─────────┼─────────┼──────────┼────────┤
│1   │98年11月12│高俊偉    │高俊偉、曾竑銘、陳│（高俊偉、曾竑銘、│                    │起訴書附表編號1 │    │
│    │日復興航空│曾竑銘    │建鴻共謀，由曾竑銘│陳建鴻共同犯運輸第│                    │                │
│    │公司214班 │陳建鴻    │前往高雄，將先前委│三級毒品部分，為後│                    │                │
│    │次        │曾翔愷    │請曾翔愷向不詳男子│階段之販賣行為所吸│                    │                │
│    │          │          │以17500元取得之K他│收，均不另論罪）  │                    │                │
│    │          │          │命50公克，綁於曾竑│曾翔愷幫助販賣第三│                    │                │
│    │          │          │銘己身肚子夾帶之方│級毒品，處有期徒刑│                    │                │
│    │          │          │式，自高雄搭機攜來│壹年陸月。        │                    │                │
│    │          │          │澎湖。            │                  │                    │                │
├──┼─────┼─────┼─────────┼─────────┼──────────┼────────┤
│2   │98年11月17│高俊偉    │高俊偉、曾竑銘、陳│（高俊偉、曾竑銘、│                    │起訴書附表編號2 │      │
│    │日立榮航空│曾竑銘    │建鴻共謀，由曾竑銘│陳建鴻共同犯運輸第│                    │                │
│    │公司B7665 │陳建鴻    │前往高雄，將先前委│三級毒品部分，為後│                    │                │
│    │班次      │曾翔愷    │請曾翔愷向不詳男子│階段之販賣行為所吸│                    │                │
│    │          │          │以17500元取得之K他│收，均不另論罪）  │                    │                │
│    │          │          │命50公克，綁於曾竑│曾翔愷幫助販賣第三│                    │                │
│    │          │          │銘己身肚子夾帶之方│級毒品，處有期徒刑│                    │                │
│    │          │          │式，自高雄搭機攜來│壹年陸月。        │                    │                │
│    │          │          │澎湖。            │                  │                    │                │
├──┼─────┼─────┼─────────┼─────────┼──────────┼────────┤
│3   │98年11月21│高俊偉    │高俊偉、曾竑銘、陳│（高俊偉、曾竑銘、│                    │起訴書附表編號3 │
│    │日復興航空│曾竑銘    │建鴻共謀，由曾竑銘│陳建鴻共同犯運輸第│                    │                │
│    │216班次   │陳建鴻    │前往高雄，將先前委│三級毒品部分，為後│                    │                │
│    │          │曾翔愷    │請曾翔愷以17500元 │階段之販賣行為所吸│                    │                │
│    │          │          │向不詳男子取得之K │收，均不另論罪）  │                    │                │
│    │          │          │他命50公克，綁於曾│曾翔愷幫助販賣第三│                    │                │
│    │          │          │竑銘己身肚子夾帶之│級毒品，處有期徒刑│                    │                │
│    │          │          │方式，自高雄搭機攜│壹年陸月。        │                    │                │
│    │          │          │來澎湖。          │                  │                    │                │
├──┼─────┼─────┼─────────┼─────────┼──────────┼────────┤
│4   │98年11月24│高俊偉    │高俊偉、曾竑銘、陳│高俊偉、陳建鴻共同│扣案之K他命1包（驗後│起訴書附表編號4 │
│    │日11時45分│曾竑銘    │建鴻共謀，委請曾翔│運輸第三級毒品，各│淨重66.964公克）沒收│                │
│    │          │陳建鴻    │愷以23000元，向「 │處有期徒刑貳年陸月│。                  │                │
│    │          │曾翔愷    │林士堯」之男子取得│。                │                    │                │
│    │          │許心潔    │之K他命70公克。曾 │曾竑銘共同運輸第三│                    │                │
│    │          │          │竑銘再以5千元代價 │級毒品，累犯，處有│                    │                │
│    │          │          │，請許心潔於98年11│期徒刑貳年柒月。  │                    │                │
│    │          │          │月24日9時許，自馬 ├─────────┼──────────┼                │
│    │          │          │公機場搭機出發，前│曾翔愷幫助販賣第三│                    │                │
│    │          │          │往高雄市苓雅區「杜│級毒品，處有期徒刑│                    │                │
│    │          │          │拜汽車旅館」602號 │拾月。            │                    │                │
│    │          │          │房，拿取曾翔愷放置│                  │                    │                │
│    │          │          │房間床鋪棉被內之上│                  │                    │                │
│    │          │          │開K他命1包，並將K │                  │                    │                │
│    │          │          │他命放於外套右口袋│                  │                    │                │
│    │          │          │，前往高雄小港機場│                  │                    │                │
│    │          │          │準備搭乘復興航空12│                  │                    │                │
│    │          │          │時起飛之班機前往馬│                  │                    │                │
│    │          │          │公，於國內線安全檢│                  │                    │                │
│    │          │          │查時，為航警發覺可│                  │                    │                │
│    │          │          │疑，許心潔推稱欲如│                  │                    │                │
│    │          │          │廁，而將K他命棄置 │                  │                    │                │
│    │          │          │於馬桶內，但仍為航│                  │                    │                │
│    │          │          │警人員查獲（仍屬已│                  │                    │                │
│    │          │          │起運離開現場，構成│                  │                    │                │
│    │          │          │運輸第三級毒品既遂│                  │                    │                │
│    │          │          │）。              │                  │                    │                │
├──┼─────┼─────┼─────────┼─────────┼──────────┼────────┤
│5   │98年11月29│高俊偉    │高俊偉、曾竑銘、陳│（高俊偉、曾竑銘、│未扣案之曾翔愷運輸第│起訴書附表編號5 │
│    │日復興航空│曾竑銘    │建鴻共謀，由曾竑銘│陳建鴻共同犯運輸第│三級毒品所得5千元沒 │                │
│    │2242班次  │陳建鴻    │委請曾翔愷在高雄地│三級毒品部分，為後│收，如全部或一部不能│                │
│    │          │曾翔愷    │區以7千元價格向「 │階段之販賣行為所吸│沒收時，以其財產抵償│                │
│    │          │          │林士堯」取得之K他 │收，均不另論罪）  │之。                │                │
│    │          │          │命50公克，再由曾翔│曾翔愷共同運輸第三│                    │                │
│    │          │          │愷搭機將上開K他命 │級毒品，處有期徒刑│                    │                │
│    │          │          │自高雄搭機攜來澎湖│貳年柒月。        │                    │                │
│    │          │          │交予曾竑銘，曾竑銘│                  │                    │                │
│    │          │          │則給予曾翔愷5千元 │                  │                    │                │
│    │          │          │酬勞。            │                  │                    │                │
├──┼─────┼─────┼─────────┼─────────┼──────────┼────────┤
│6   │98年12月6 │高俊偉    │高俊偉、曾竑銘、陳│（高俊偉、曾竑銘、│                    │起訴書附表編號6 │
│    │日9時許   │曾竑銘    │建鴻共謀，由曾竑銘│陳建鴻共同犯運輸第│                    │                │
│    │          │陳建鴻    │至高雄地區，將先前│三級毒品部分，為後│                    │                │
│    │          │曾翔愷    │委請曾翔愷以34000 │階段之販賣行為所吸│                    │                │
│    │          │          │元價格向「林士堯」│收，均不另論罪）  │                    │                │
│    │          │          │取得之K他命100公克│曾翔愷幫助販賣第三│                    │                │
│    │          │          │，綁於曾竑銘己身肚│級毒品，處有期徒刑│                    │                │
│    │          │          │子夾帶之方式，搭乘│拾月。            │                    │                │
│    │          │          │「台華輪」389航次 │                  │                    │                │
│    │          │          │由高雄攜來澎湖。  │                  │                    │                │
│    │          │          │                  │                  │                    │                │
├──┼─────┼─────┼─────────┼─────────┼──────────┼────────┤
│7   │98年12月19│高俊偉    │高俊偉、曾竑銘、陳│（高俊偉、曾竑銘、│                    │起訴書附表編號7 │
│    │日9時許   │曾竑銘    │建鴻共謀，由曾竑銘│陳建鴻共同犯運輸第│                    │                │
│    │          │陳建鴻    │至高雄地區，將先前│三級毒品部分，為後│                    │                │
│    │          │曾翔愷    │委請曾翔愷以34000 │階段之販賣行為所吸│                    │                │
│    │          │          │元價格向「林士堯」│收，均不另論罪）  │                    │                │
│    │          │          │取得之K他命100公克│曾翔愷幫助販賣第三│                    │                │
│    │          │          │，綁於曾竑銘己身大│級毒品，處有期徒刑│                    │                │
│    │          │          │腿夾帶之方式，搭乘│拾月。            │                    │                │
│    │          │          │「台華輪」389航次 │                  │                    │                │
│    │          │          │由高雄攜來澎湖。  │                  │                    │                │
├──┼─────┼─────┼─────────┼─────────┼──────────┼────────┤
│8   │98年12月24│高俊偉    │高俊偉、曾竑銘、陳│（高俊偉、曾竑銘、│未扣案之曾翔愷運輸第│起訴書附表編號8 │
│    │日立榮航空│曾竑銘    │建鴻共謀，由曾竑銘│陳建鴻共同犯運輸第│三級毒品所得5千元沒 │                │
│    │公司0653班│陳建鴻    │委請曾翔愷在高雄地│三級毒品部分，為後│收，如全部或一部不能│                │
│    │次        │曾翔愷    │區以17000元價格向 │階段之販賣行為所吸│沒收時，以其財產抵償│                │
│    │          │          │「林士堯」取得之K │收，均不另論罪）  │之。                │                │
│    │          │          │他命50公克，再由曾│曾翔愷共同運輸第三│                    │                │
│    │          │          │翔愷自高雄搭機將上│級毒品，處有期徒刑│                    │                │
│    │          │          │開K他命攜來澎湖交 │貳年柒月。        │                    │                │            │            │
│    │          │          │予曾竑銘，曾竑銘則│                  │                    │                │
│    │          │          │給予曾翔愷5千元酬 │                  │                    │                │
│    │          │          │勞。              │                  │                    │                │
├──┼─────┼─────┼─────────┼─────────┼──────────┼────────┤
│9   │99年1月5日│高俊偉    │高俊偉、曾竑銘、陳│（高俊偉、曾竑銘、│                    │起訴書附表編號20│
│    │復興航空  │曾竑銘    │建鴻共謀，由曾竑銘│陳建鴻共同犯運輸第│                    │                │
│    │222班次   │陳建鴻    │委請吳佩蓉在高雄地│三級毒品部分，為後│                    │                │
│    │          │吳佩蓉    │區向「小黑」拿取K │階段之販賣行為所吸│                    │                │
│    │          │          │他命100公克，曾竑 │收，均不另論罪）  │                    │                │
│    │          │          │銘則匯款33000元給 │吳佩蓉幫助販賣第三│                    │                │
│    │          │          │「小黑」，「小黑」│級毒品，處有期徒刑│                    │                │
│    │          │          │再將K他命持至高雄 │貳年，緩刑伍年。  │                    │                │
│    │          │          │市鼓山區○○○路  │                  │                    │                │
│    │          │          │669 號D棟9樓之1吳 │                  │                    │                │
│    │          │          │佩蓉住處，曾竑銘再│                  │                    │                │
│    │          │          │前往吳佩蓉住處拿取│                  │                    │                │
│    │          │          │K他命，嗣以綁於己 │                  │                    │                │
│    │          │          │身肚子夾帶之方式，│                  │                    │                │
│    │          │          │自高雄搭機攜來澎湖│                  │                    │                │
│    │          │          │。                │                  │                    │                │
├──┼─────┼─────┼─────────┼─────────┼──────────┼────────┤
│10  │99年1月9日│高俊偉    │高俊偉、曾竑銘、陳│（高俊偉、曾竑銘、│                    │起訴書附表編號29│
│    │復興航空公│曾竑銘    │建鴻共謀，由曾竑銘│陳建鴻共同犯運輸第│                    │                │
│    │司210班次 │陳建鴻    │委請曾翔愷以17000 │三級毒品部分，為後│                    │                │
│    │          │曾翔愷    │元價格向「林士堯」│階段之販賣行為所吸│                    │                │
│    │          │關０欣    │取得K他命50公克， │收，均不另論罪）  │                    │                │
│    │          │          │曾竑銘再請少年關０│曾翔愷幫助販賣第三│                    │                │
│    │          │          │欣前往曾翔愷位於高│級毒品，處有期徒刑│                    │                │
│    │          │          │雄市鼓山區住處拿取│拾月。            │                    │                │
│    │          │          │，關０欣將K他命藏 │                  │                    │                │
│    │          │          │於內衣罩杯內，自高│                  │                    │                │
│    │          │          │雄搭機前來澎湖，將│                  │                    │                │
│    │          │          │K他命交給曾竑銘， │                  │                    │                │
│    │          │          │曾竑銘則給予關０欣│                  │                    │                │
│    │          │          │5千元酬勞。       │                  │                    │                │
├──┼─────┼─────┼─────────┼─────────┼──────────┼────────┤
│11  │99年1月19 │高俊偉    │高俊偉、曾竑銘、陳│（高俊偉、曾竑銘、│                    │起訴書附表編號39│
│    │日立榮航空│曾竑銘    │建鴻共謀，由曾竑銘│陳建鴻共同犯運輸第│                    │                │
│    │公司661班 │陳建鴻    │前往高雄地區向不詳│三級毒品部分，為後│                    │                │
│    │次        │          │男子購買第三級毒品│階段之販賣行為所吸│                    │                │
│    │          │          │K他命100公克。曾竑│收，均不另論罪）  │                    │                │
│    │          │          │銘將K他命裝入痱子 │                  │                    │                │
│    │          │          │粉桶，再裝入背包內│                  │                    │                │
│    │          │          │，夾帶自高雄搭機前│                  │                    │                │
│    │          │          │往澎湖。          │                  │                    │                │
├──┼─────┼─────┼─────────┼─────────┼──────────┼────────┤
│12  │99年2月1日│高俊偉    │高俊偉、曾竑銘、陳│（高俊偉、曾竑銘、│未扣案之李亮儀運輸第│起訴書附表編號40│
│    │立榮航空公│曾竑銘    │建鴻共謀，由曾竑銘│陳建鴻共同犯運輸第│三級毒品所得5千元沒 │                │
│    │司653班次 │陳建鴻    │在高雄地區向不詳男│三級毒品部分，為後│收，如全部或一部不能│                │
│    │          │李亮儀    │子取得K他命200公克│階段之販賣行為所吸│沒收時，以其財產抵償│                │
│    │          │          │，曾竑銘再請李亮儀│收，均不另論罪）  │之。                │                │
│    │          │          │將K他命藏於內衣罩 │李亮儀共同運輸第三│                    │                │
│    │          │          │杯內，兩人一同自高│級毒品，處有期徒刑│                    │                │
│    │          │          │雄搭機前來澎湖，曾│貳年陸月。        │                    │                │
│    │          │          │竑銘並給予李亮儀5 │                  │                    │                │
│    │          │          │千元酬勞。曾竑銘嗣│                  │                    │                │
│    │          │          │在馬公市百世多麗飯│                  │                    │                │
│    │          │          │店門口，將K他命交 │                  │                    │                │
│    │          │          │給陳建鴻。        │                  │                    │                │
│    │          │          │                  │                  │                    │                │
└──┴─────┴─────┴─────────┴─────────┴──────────┴────────┘
附表二（曾竑銘、高俊偉、陳建鴻共同販賣K他命部分）
┌──┬─────┬─────┬─────────┬─────────┬──────────┬────────┐
│編號│時間      │交易地點  │行為內容（貨幣單位│所犯罪名及宣告刑  │宣告沒收、抵償之物  │備註            │
│    │          │          │：新臺幣）        │                  │（貨幣單位：新臺幣）│                │
├──┼─────┼─────┼─────────┼─────────┼──────────┼────────┤
│1   │98年12月28│馬公市土地│邱妤捷以電話向曾竑│高俊偉、陳建鴻共同│未扣案之共同販賣K他 │起訴書附表編號9 │
│    │日20時8分 │銀行前    │銘聯繫購毒需求，曾│販賣第三級毒品，各│命所得1千元，陳建鴻 │                │
│    │          │          │竑銘再聯絡陳建鴻至│處有期徒刑參年。  │、高俊偉、曾竑銘連帶│                │
│    │          │          │相約地點，以合計1 │曾竑銘共同販賣第三│沒收，如全部或一部不│                │
│    │          │          │千元之價格販賣K他 │級毒品，累犯，處有│能沒收時，以其等財產│                │
│    │          │          │命2 小包。        │期徒刑參年貳月。  │抵償之。            │                │
│    │          │          │                  │                  │扣案之夾鍊袋9包、冰 │                │
│    │          │          │                  │                  │凍袋1包、含K他命殘渣│                │
│    │          │          │                  │                  │之夾鍊袋1包、分裝用 │                │
│    │          │          │                  │                  │湯匙1支，均沒收之。 │                │
├──┼─────┼─────┼─────────┼─────────┼──────────┼────────┤
│2   │98年12月29│馬公市民權│謝沛蓁以電話向曾竑│高俊偉、陳建鴻共同│未扣案之共同販賣K他 │起訴書附表編號10│
│    │日4時54分 │路82號「中│銘聯繫購毒需求，曾│販賣第三級毒品，各│命所得500元，陳建鴻 │                │
│    │          │興飯店」  │竑銘告以至501號房 │處有期徒刑參年。  │、高俊偉、曾竑銘連帶│                │
│    │          │501號房   │找陳建鴻，並以500 │曾竑銘共同販賣第三│沒收，如全部或一部不│                │
│    │          │          │元之價格販賣K他命1│級毒品，累犯，處有│能沒收時，以其等財產│                │
│    │          │          │小包。            │期徒刑參年貳月。  │抵償之。            │                │
│    │          │          │                  │                  │扣案之夾鍊袋9包、冰 │                │
│    │          │          │                  │                  │凍袋1包、含K他命殘渣│                │
│    │          │          │                  │                  │之夾鍊袋1包、分裝用 │                │
│    │          │          │                  │                  │湯匙1支，均沒收之。 │                │
├──┼─────┼─────┼─────────┼─────────┼──────────┼────────┤
│3   │98年12月29│馬公市光復│邱妤捷之男友以電話│高俊偉、陳建鴻共同│未扣案之共同販賣K他 │起訴書附表編號11│
│    │日18時12分│路229號「 │向曾竑銘聯繫購毒需│販賣第三級毒品，各│命所得1千元，陳建鴻 │                │
│    │          │六六燈飾」│求，由曾竑銘以合計│處有期徒刑參年。  │、高俊偉、曾竑銘連帶│                │
│    │          │          │1千元之價格販售K他│曾竑銘共同販賣第三│沒收，如全部或一部不│                │
│    │          │          │命2小包予邱妤捷。 │級毒品，累犯，處有│能沒收時，以其等財產│                │
│    │          │          │                  │期徒刑參年貳月。  │抵償之。            │                │
│    │          │          │                  │                  │扣案之夾鍊袋9包、冰 │                │
│    │          │          │                  │                  │凍袋1包、含K他命殘渣│                │
│    │          │          │                  │                  │之夾鍊袋1包、分裝用 │                │
│    │          │          │                  │                  │湯匙1支，均沒收之。 │                │
├──┼─────┼─────┼─────────┼─────────┼──────────┼────────┤
│4   │98年12月29│馬公市「歡│謝沛蓁以電話向曾竑│高俊偉、陳建鴻共同│未扣案之共同販賣K他 │起訴書附表編號12│
│    │日21時34分│喜相逢KTV │銘聯繫購毒需求，由│販賣第三級毒品，各│命所得1千元，陳建鴻 │                │
│    │          │」店外    │曾竑銘以合計1千元 │處有期徒刑參年。  │、高俊偉、曾竑銘連帶│                │
│    │          │          │之價格，販售K他命2│曾竑銘共同販賣第三│沒收，如全部或一部不│                │
│    │          │          │小包予梁家豪轉交謝│級毒品，累犯，處有│能沒收時，以其等財產│                │
│    │          │          │沛蓁（謝沛蓁委請梁│期徒刑參年貳月。  │抵償之。            │                │
│    │          │          │家豪出面代為進行交│                  │扣案之夾鍊袋9包、冰 │                │
│    │          │          │易，梁家豪另經本院│                  │凍袋1包、含K他命殘渣│                │
│    │          │          │以99年度訴字第43號│                  │之夾鍊袋1包、分裝用 │                │
│    │          │          │判決）。          │                  │湯匙1支，均沒收之。 │                │
├──┼─────┼─────┼─────────┼─────────┼──────────┼────────┤
│5   │98年12月30│馬公市新生│黃靖恩以電話向曾竑│高俊偉、陳建鴻共同│未扣案之共同販賣K他 │起訴書附表編號13│
│    │日2時52分 │路101號樓 │銘聯繫購毒需求，由│販賣第三級毒品，各│命所得1600元，陳建鴻│                │
│    │          │下        │曾竑銘以每小包800 │處有期徒刑參年。  │、高俊偉、曾竑銘連帶│                │
│    │          │          │包之價格，販賣K他 │曾竑銘共同販賣第三│沒收，如全部或一部不│                │
│    │          │          │命2 小包予黃靖恩（│級毒品，累犯，處有│能沒收時，以其等財產│                │
│    │          │          │合計1600元）。    │期徒刑參年貳月。  │抵償之。            │                │
│    │          │          │                  │                  │扣案之夾鍊袋9包、冰 │                │
│    │          │          │                  │                  │凍袋1包、含K他命殘渣│                │
│    │          │          │                  │                  │之夾鍊袋1包、分裝用 │                │
│    │          │          │                  │                  │湯匙1支，均沒收之。 │                │
├──┼─────┼─────┼─────────┼─────────┼──────────┼────────┤
│6   │99年1月3日│馬公市光復│由曾竑銘以500元之 │高俊偉、陳建鴻共同│未扣案之共同販賣K他 │起訴書附表編號14│
│    │16時      │路299號樓 │價格，販賣K他命1小│販賣第三級毒品，各│命所得500元，陳建鴻 │                │
│    │          │下        │包予楊儀琳。      │處有期徒刑參年。  │、高俊偉、曾竑銘連帶│                │
│    │          │          │                  │曾竑銘共同販賣第三│沒收，如全部或一部不│                │
│    │          │          │                  │級毒品，累犯，處有│能沒收時，以其等財產│                │
│    │          │          │                  │期徒刑參年貳月。  │抵償之。            │                │
│    │          │          │                  │                  │扣案之夾鍊袋9包、冰 │                │
│    │          │          │                  │                  │凍袋1包、含K他命殘渣│                │
│    │          │          │                  │                  │之夾鍊袋1包、分裝用 │                │
│    │          │          │                  │                  │湯匙1支，均沒收之。 │                │
├──┼─────┼─────┼─────────┼─────────┼──────────┼────────┤
│7   │99年1月3日│馬公市光復│由曾竑銘以500元之 │高俊偉、陳建鴻共同│未扣案之共同販賣K他 │起訴書附表編號15│
│    │16時39分  │路229號之4│價格，販賣K他命1小│販賣第三級毒品，各│命所得500元，陳建鴻 │                │
│    │          │樓下門口  │包（約0.5公克）予 │處有期徒刑參年。  │、高俊偉、曾竑銘連帶│                │
│    │          │          │黃夜洲。          │曾竑銘共同販賣第三│沒收，如全部或一部不│                │
│    │          │          │                  │級毒品，累犯，處有│能沒收時，以其等財產│                │
│    │          │          │                  │期徒刑參年貳月。  │抵償之。            │                │
│    │          │          │                  │                  │扣案之夾鍊袋9包、冰 │                │
│    │          │          │                  │                  │凍袋1包、含K他命殘渣│                │
│    │          │          │                  │                  │之夾鍊袋1包、分裝用 │                │
│    │          │          │                  │                  │湯匙1支，均沒收之。 │                │
├──┼─────┼─────┼─────────┼─────────┼──────────┼────────┤
│8   │99年1月3日│馬公市「中│楊雅惠以電話向曾竑│高俊偉、陳建鴻共同│未扣案之共同販賣K他 │起訴書附表編號16│
│    │19時14分  │興飯店」  │銘聯繫購毒需求後，│販賣第三級毒品，各│命所得1千元，陳建鴻 │併辦意旨書（99年│
│    │          │403號房   │由曾竑銘以每小包  │處有期徒刑參年。  │、高俊偉、曾竑銘連帶│度偵字第763號） │
│    │          │          │500元之價格，販賣K│曾竑銘共同販賣第三│沒收，如全部或一部不│                │
│    │          │          │他命2小包予楊雅惠 │級毒品，累犯，處有│能沒收時，以其等財產│                │
│    │          │          │（合計1千元）     │期徒刑參年貳月。  │抵償之。            │                │
│    │          │          │                  │                  │扣案之夾鍊袋9包、冰 │                │
│    │          │          │                  │                  │凍袋1包、含K他命殘渣│                │
│    │          │          │                  │                  │之夾鍊袋1包、分裝用 │                │
│    │          │          │                  │                  │湯匙1支，均沒收之。 │                │
├──┼─────┼─────┼─────────┼─────────┼──────────┼────────┤
│9   │99年1月4日│馬公市光復│由曾竑銘以500元之 │高俊偉、陳建鴻共同│未扣案之共同販賣K他 │起訴書附表編號17│
│    │4時19分   │路299號樓 │價格，販賣K他命1小│販賣第三級毒品，各│命所得500元，陳建鴻 │                │
│    │          │下        │包予楊儀琳。      │處有期徒刑參年。  │、高俊偉、曾竑銘連帶│                │
│    │          │          │                  │曾竑銘共同販賣第三│沒收，如全部或一部不│                │
│    │          │          │                  │級毒品，累犯，處有│能沒收時，以其等財產│                │
│    │          │          │                  │期徒刑參年貳月。  │抵償之。            │                │
│    │          │          │                  │                  │扣案之夾鍊袋9包、冰 │                │
│    │          │          │                  │                  │凍袋1包、含K他命殘渣│                │
│    │          │          │                  │                  │之夾鍊袋1包、分裝用 │                │
│    │          │          │                  │                  │湯匙1支，均沒收之。 │                │
├──┼─────┼─────┼─────────┼─────────┼──────────┼────────┤
│10  │99年1月4日│馬公市「中│楊雅惠以電話向曾竑│高俊偉、陳建鴻共同│未扣案之共同販賣K他 │起訴書附表編號18│
│    │19時1分   │興飯店」  │銘聯繫購毒需求後，│販賣第三級毒品，各│命所得500元，陳建鴻 │                │
│    │          │403號房   │由曾竑銘以每小包  │處有期徒刑參年。  │、高俊偉、曾竑銘連帶│                │
│    │          │          │500元之價格，販賣K│曾竑銘共同販賣第三│沒收，如全部或一部不│                │
│    │          │          │他命1小包予楊雅惠 │級毒品，累犯，處有│能沒收時，以其等財產│                │
│    │          │          │。                │期徒刑參年貳月。  │抵償之。            │                │
│    │          │          │                  │                  │扣案之夾鍊袋9包、冰 │                │
│    │          │          │                  │                  │凍袋1包、含K他命殘渣│                │
│    │          │          │                  │                  │之夾鍊袋1包、分裝用 │                │
│    │          │          │                  │                  │湯匙1支，均沒收之。 │                │
├──┼─────┼─────┼─────────┼─────────┼──────────┼────────┤
│11  │99年1月4日│馬公市「中│楊雅惠以電話向陳建│高俊偉、陳建鴻共同│未扣案之共同販賣K他 │起訴書附表編號19│
│    │19時1分   │興飯店」  │鴻聯繫購毒需求後，│販賣第三級毒品，各│命所得500元，陳建鴻 │                │
│    │          │403號房   │由陳建鴻以每小包  │處有期徒刑參年。  │、高俊偉、曾竑銘連帶│                │
│    │          │          │500 元之價格，販賣│曾竑銘共同販賣第三│沒收，如全部或一部不│                │
│    │          │          │K他命1小包予楊雅惠│級毒品，累犯，處有│能沒收時，以其等財產│                │
│    │          │          │。                │期徒刑參年貳月。  │抵償之。            │                │
│    │          │          │                  │                  │扣案之夾鍊袋9包、冰 │                │
│    │          │          │                  │                  │凍袋1包、含他命殘渣 │                │
│    │          │          │                  │                  │之夾鍊袋1包、分裝用 │                │
│    │          │          │                  │                  │湯匙1支，均沒收之。 │                │
├──┼─────┼─────┼─────────┼─────────┼──────────┼────────┤
│12  │99年1月5日│馬公市「中│楊雅惠以電話向曾竑│高俊偉、陳建鴻共同│未扣案之共同販賣K他 │起訴書附表編號21│
│    │6時56分   │興飯店」  │銘聯繫購毒需求後，│販賣第三級毒品，各│命所得500元，陳建鴻 │                │
│    │          │403號房   │由曾竑銘以每小包  │處有期徒刑參年。  │、高俊偉、曾竑銘連帶│                │
│    │          │          │500元之價格，販賣K│曾竑銘共同販賣第三│沒收，如全部或一部不│                │
│    │          │          │他命1小包予楊雅惠 │級毒品，累犯，處有│能沒收時，以其等財產│                │
│    │          │          │。                │期徒刑參年貳月。  │抵償之。            │                │
│    │          │          │                  │                  │扣案之夾鍊袋9包、冰 │                │
│    │          │          │                  │                  │凍袋1包、含K他命殘渣│                │
│    │          │          │                  │                  │之夾鍊袋1包、分裝用 │                │
│    │          │          │                  │                  │湯匙1支，均沒收之。 │                │
├──┼─────┼─────┼─────────┼─────────┼──────────┼────────┤
│13  │99年1月5日│馬公市光復│陳詩婷以電話向曾竑│高俊偉、陳建鴻共同│未扣案之共同販賣K他 │起訴書附表編號22│
│    │19時7分   │路299號樓 │銘聯繫購毒需求後，│販賣第三級毒品，各│命所得500元，陳建鴻 │                │
│    │          │下        │由曾竑銘以每小包  │處有期徒刑參年。  │、高俊偉、曾竑銘連帶│                │
│    │          │          │500元之價格，販賣K│曾竑銘共同販賣第三│沒收，如全部或一部不│                │
│    │          │          │他命1小包予陳詩婷 │級毒品，累犯，處有│能沒收時，以其等財產│                │
│    │          │          │。                │期徒刑參年貳月。  │抵償之。            │                │
│    │          │          │                  │                  │扣案之夾鍊袋9包、冰 │                │
│    │          │          │                  │                  │凍袋1包、含K他命殘渣│                │
│    │          │          │                  │                  │之夾鍊袋1包、分裝用 │                │
│    │          │          │                  │                  │湯匙1支，均沒收之。 │                │
├──┼─────┼─────┼─────────┼─────────┼──────────┼────────┤
│14  │99年1月5日│馬公市光復│曾竑銘以500元之代 │高俊偉、陳建鴻共同│未扣案之共同販賣K他 │起訴書附表編號23│
│    │20時38分  │路299號樓 │價，販賣K他命1小包│販賣第三級毒品，各│命所得500元，陳建鴻 │                │
│    │          │下        │予楊儀琳。        │處有期徒刑參年。  │、高俊偉、曾竑銘連帶│                │
│    │          │          │                  │曾竑銘共同販賣第三│沒收，如全部或一部不│                │
│    │          │          │                  │級毒品，累犯，處有│能沒收時，以其等財產│                │
│    │          │          │                  │期徒刑參年貳月。  │抵償之。            │                │
│    │          │          │                  │                  │扣案之夾鍊袋9包、冰 │                │
│    │          │          │                  │                  │凍袋1包、含K他命殘渣│                │
│    │          │          │                  │                  │之夾鍊袋1包、分裝用 │                │
│    │          │          │                  │                  │湯匙1支，均沒收之。 │                │
├──┼─────┼─────┼─────────┼─────────┼──────────┼────────┤
│15  │99年1月6日│馬公市中華│賴映汝以電話向曾竑│高俊偉、陳建鴻共同│未扣案之共同販賣K他 │起訴書附表編號24│
│    │4時41分   │路「高師傅│銘聯繫購毒需求後，│販賣第三級毒品，各│命所得1千元，陳建鴻 │                │
│    │          │麵包店」前│由曾竑銘以每小包  │處有期徒刑參年。  │、高俊偉、曾竑銘連帶│                │
│    │          │          │500 元之價格，販賣│曾竑銘共同販賣第三│沒收，如全部或一部不│                │
│    │          │          │K他命2小包予賴映汝│級毒品，累犯，處有│能沒收時，以其等財產│                │
│    │          │          │（合計1千元）     │期徒刑參年貳月。  │抵償之。            │                │
│    │          │          │                  │                  │扣案之夾鍊袋9包、冰 │                │
│    │          │          │                  │                  │凍袋1包、含K他命殘渣│                │
│    │          │          │                  │                  │之夾鍊袋1包、分裝用 │                │
│    │          │          │                  │                  │湯匙1支，均沒收之。 │                │
├──┼─────┼─────┼─────────┼─────────┼──────────┼────────┤
│16  │99年1月6日│馬公市光復│陳詩婷以電話向曾竑│高俊偉、陳建鴻共同│未扣案之共同販賣K他 │起訴書附表編號25│
│    │6時13分   │路299號5樓│銘聯繫購毒需求後，│販賣第三級毒品，各│命所得500元，陳建鴻 │                │
│    │          │電梯口    │由曾竑銘以每小包  │處有期徒刑參年。  │、高俊偉、曾竑銘連帶│                │
│    │          │          │500元之價格，販賣K│曾竑銘共同販賣第三│沒收，如全部或一部不│                │
│    │          │          │他命1小包予陳詩婷 │級毒品，累犯，處有│能沒收時，以其等財產│                │
│    │          │          │。                │期徒刑參年貳月。  │抵償之。            │                │
│    │          │          │                  │                  │扣案之夾鍊袋9包、冰 │                │
│    │          │          │                  │                  │凍袋1包、含K他命殘渣│                │
│    │          │          │                  │                  │之夾鍊袋1包、分裝用 │                │
│    │          │          │                  │                  │湯匙1支，均沒收之。 │                │
├──┼─────┼─────┼─────────┼─────────┼──────────┼────────┤
│17  │99年1月6日│馬公市「中│陳詩婷以電話向陳建│高俊偉、陳建鴻共同│未扣案之共同販賣K他 │起訴書附表編號26│
│    │18時48分  │興飯店」  │鴻聯繫購毒需求後，│販賣第三級毒品，各│命所得500元，陳建鴻 │                │
│    │          │505號房   │由陳建鴻以每小包  │處有期徒刑參年。  │、高俊偉、曾竑銘連帶│                │
│    │          │          │500 元之價格，販賣│曾竑銘共同販賣第三│沒收，如全部或一部不│                │
│    │          │          │K他命1小包予陳詩婷│級毒品，累犯，處有│能沒收時，以其等財產│                │
│    │          │          │。                │期徒刑參年貳月。  │抵償之。            │                │
│    │          │          │                  │                  │扣案之夾鍊袋9包、冰 │                │
│    │          │          │                  │                  │凍袋1包、含K他命殘渣│                │
│    │          │          │                  │                  │之夾鍊袋1包、分裝用 │                │
│    │          │          │                  │                  │湯匙1支，均沒收之。 │                │
├──┼─────┼─────┼─────────┼─────────┼──────────┼────────┤
│18  │99年1月6日│馬公市中華│賴映汝以電話向曾竑│高俊偉、陳建鴻共同│未扣案之共同販賣K他 │起訴書附表編號27│
│    │19時39分  │路「高師傅│銘聯繫購毒需求後，│販賣第三級毒品，各│命所得1千元，陳建鴻 │                │
│    │          │麵包店」前│由曾竑銘以每小包  │處有期徒刑參年。  │、高俊偉、曾竑銘連帶│                │
│    │          │          │500 元之價格，販賣│曾竑銘共同販賣第三│沒收，如全部或一部不│                │
│    │          │          │K他命2小包予賴映汝│級毒品，累犯，處有│能沒收時，以其等財產│                │
│    │          │          │（合計1千元）     │期徒刑參年貳月。  │抵償之。            │                │
│    │          │          │                  │                  │扣案之夾鍊袋9包、冰 │                │
│    │          │          │                  │                  │凍袋1包、含K他命殘渣│                │
│    │          │          │                  │                  │之夾鍊袋1包、分裝用 │                │
│    │          │          │                  │                  │湯匙1支，均沒收之。 │                │
├──┼─────┼─────┼─────────┼─────────┼──────────┼────────┤
│19  │99年1月7日│馬公市光復│陳詩婷以電話向曾竑│高俊偉、陳建鴻共同│未扣案之共同販賣K他 │起訴書附表編號28│
│    │5時23分   │路299號樓 │銘聯繫購毒需求後，│販賣第三級毒品，各│命所得500元，陳建鴻 │                │
│    │          │下        │由曾竑銘以每小包  │處有期徒刑參年。  │、高俊偉、曾竑銘連帶│                │
│    │          │          │500元之價格，販賣K│曾竑銘共同販賣第三│沒收，如全部或一部不│                │
│    │          │          │他命1小包予陳詩婷 │級毒品，累犯，處有│能沒收時，以其等財產│                │
│    │          │          │。                │期徒刑參年貳月。  │抵償之。            │                │
│    │          │          │                  │                  │扣案之夾鍊袋9包、冰 │                │
│    │          │          │                  │                  │凍袋1包、含他命殘渣 │                │
│    │          │          │                  │                  │之夾鍊袋1包、分裝用 │                │
│    │          │          │                  │                  │湯匙1支，均沒收之。 │                │
├──┼─────┼─────┼─────────┼─────────┼──────────┼────────┤
│20  │99年1月9日│馬公市光復│陳詩婷以電話向陳建│高俊偉、陳建鴻共同│未扣案之共同販賣K他 │起訴書附表編號30│
│    │19時35分  │路299號樓 │鴻聯繫購毒需求後，│成年人利用少年販賣│命所得500元，陳建鴻 │                │
│    │          │下        │由陳建鴻以每小包  │第三級毒品，各處有│、高俊偉、曾竑銘連帶│                │
│    │          │          │500元之價格，將當 │期徒刑參年。      │沒收，如全部或一部不│                │
│    │          │          │天利用少年關０欣所│曾竑銘共同成年人利│能沒收時，以其等財產│                │
│    │          │          │運輸回澎之K他命， │用少年販賣第三級毒│抵償之。            │                │
│    │          │          │販賣予陳詩婷1小包 │品，累犯，處有期徒│扣案之夾鍊袋9包、冰 │                │
│    │          │          │。                │刑參年貳月。      │凍袋1包、含K他命殘渣│                │
│    │          │          │                  │                  │之夾鍊袋1包、分裝用 │                │
│    │          │          │                  │                  │湯匙1支，均沒收之。 │                │
├──┼─────┼─────┼─────────┼─────────┼──────────┼────────┤
│21  │99年1月15 │馬公市「中│謝沛蓁以電話向陳建│高俊偉、陳建鴻共同│未扣案之共同販賣K他 │起訴書附表編號31│
│    │日17時9分 │興飯店」  │鴻聯繫購毒需求，陳│販賣第三級毒品，各│命所得500元，陳建鴻 │                │
│    │          │505號房   │建鴻以500元之價格 │處有期徒刑參年。  │、高俊偉、曾竑銘連帶│                │
│    │          │          │販賣K他命1小包予謝│曾竑銘共同販賣第三│沒收，如全部或一部不│                │
│    │          │          │沛蓁。            │級毒品，累犯，處有│能沒收時，以其等財產│                │
│    │          │          │                  │期徒刑參年貳月。  │抵償之。            │                │
│    │          │          │                  │                  │扣案之夾鍊袋9包、冰 │                │
│    │          │          │                  │                  │凍袋1包、含K他命殘渣│                │
│    │          │          │                  │                  │之夾鍊袋1包、分裝用 │                │
│    │          │          │                  │                  │湯匙1支，均沒收之。 │                │
├──┼─────┼─────┼─────────┼─────────┼──────────┼────────┤
│22  │99年1月16 │馬公市「中│陳建鴻於500元之價 │高俊偉、陳建鴻共同│未扣案之共同販賣K他 │起訴書附表編號32│
│    │日5時38分 │興飯店」  │格，販賣K他命1小包│販賣第三級毒品，各│命所得500元，陳建鴻 │                │
│    │          │501號房   │予楊儀琳。        │處有期徒刑參年。  │、高俊偉、曾竑銘連帶│                │
│    │          │          │                  │曾竑銘共同販賣第三│沒收，如全部或一部不│                │
│    │          │          │                  │級毒品，累犯，處有│能沒收時，以其等財產│                │
│    │          │          │                  │期徒刑參年貳月。  │抵償之。            │                │
│    │          │          │                  │                  │扣案之夾鍊袋9包、冰 │                │
│    │          │          │                  │                  │凍袋1包、含K他命殘渣│                │
│    │          │          │                  │                  │之夾鍊袋1包、分裝用 │                │
│    │          │          │                  │                  │湯匙1支，均沒收之。 │                │
├──┼─────┼─────┼─────────┼─────────┼──────────┼────────┤
│23  │99年1月16 │馬公市中華│賴映汝以電話向陳建│高俊偉、陳建鴻共同│未扣案之共同販賣K他 │起訴書附表編號33│
│    │日19時39分│路「高師傅│鴻聯繫購毒需求後，│販賣第三級毒品，各│命所得1千元，陳建鴻 │                │
│    │          │麵包店」前│由陳建鴻以每小包  │處有期徒刑參年。  │、高俊偉、曾竑銘連帶│                │
│    │          │          │500 元之價格，販賣│曾竑銘共同販賣第三│沒收，如全部或一部不│                │
│    │          │          │K他命2小包予賴映汝│級毒品，累犯，處有│能沒收時，以其等財產│                │
│    │          │          │（合計1千元）     │期徒刑參年貳月。  │抵償之。            │                │
│    │          │          │                  │                  │扣案之夾鍊袋9包、冰 │                │
│    │          │          │                  │                  │凍袋1包、含K他命殘渣│                │
│    │          │          │                  │                  │之夾鍊袋1包、分裝用 │                │
│    │          │          │                  │                  │湯匙1支，均沒收之。 │                │
├──┼─────┼─────┼─────────┼─────────┼──────────┼────────┤
│24  │99年1月16 │馬公市光復│陳建鴻於500元之價 │高俊偉、陳建鴻共同│未扣案之共同販賣K他 │起訴書附表編號34│
│    │日20時50分│路299號5樓│格，販賣K他命1小包│販賣第三級毒品，各│命所得500元，陳建鴻 │                │
│    │          │          │予楊儀琳。        │處有期徒刑參年。  │、高俊偉、曾竑銘連帶│                │
│    │          │          │                  │曾竑銘共同販賣第三│沒收，如全部或一部不│                │
│    │          │          │                  │級毒品，累犯，處有│能沒收時，以其等財產│                │
│    │          │          │                  │期徒刑參年貳月。  │抵償之。            │                │
│    │          │          │                  │                  │扣案之夾鍊袋9包、冰 │                │
│    │          │          │                  │                  │凍袋1包、含他命殘渣 │                │
│    │          │          │                  │                  │之夾鍊袋1包、分裝用 │                │
│    │          │          │                  │                  │湯匙1支，均沒收之。 │                │
├──┼─────┼─────┼─────────┼─────────┼──────────┼────────┤
│25  │99年1月17 │馬公市「中│謝沛蓁以電話向陳建│高俊偉、陳建鴻共同│未扣案之共同販賣K他 │起訴書附表編號35│
│    │日16時29分│興飯店」  │鴻聯繫購毒需求，陳│販賣第三級毒品，各│命所得500元，陳建鴻 │                │
│    │          │505號房   │建鴻以500元之價格 │處有期徒刑參年。  │、高俊偉、曾竑銘連帶│                │
│    │          │          │販賣K他命1小包予謝│曾竑銘共同販賣第三│沒收，如全部或一部不│                │
│    │          │          │沛蓁。            │級毒品，累犯，處有│能沒收時，以其等財產│                │
│    │          │          │                  │期徒刑參年貳月。  │抵償之。            │                │
│    │          │          │                  │                  │扣案之夾鍊袋9包、冰 │                │
│    │          │          │                  │                  │凍袋1包、含K他命殘渣│                │
│    │          │          │                  │                  │之夾鍊袋1包、分裝用 │                │
│    │          │          │                  │                  │湯匙1支，均沒收之。 │                │
├──┼─────┼─────┼─────────┼─────────┼──────────┼────────┤
│26  │99年1月17 │馬公市民福│吳佩蓉以電話向陳建│高俊偉、陳建鴻共同│未扣案之共同販賣K他 │起訴書附表編號36│
│    │日18時51分│路85號4樓 │鴻聯繫購毒需求，陳│販賣第三級毒品，各│命所得500元，陳建鴻 │                │
│    │          │          │建鴻以500元之價格 │處有期徒刑參年。  │、高俊偉、曾竑銘連帶│                │
│    │          │          │販賣K他命1小包予吳│曾竑銘共同販賣第三│沒收，如全部或一部不│                │
│    │          │          │佩蓉。            │級毒品，累犯，處有│能沒收時，以其等財產│                │
│    │          │          │                  │期徒刑參年貳月。  │抵償之。            │                │
│    │          │          │                  │                  │扣案之夾鍊袋9包、冰 │                │
│    │          │          │                  │                  │凍袋1包、含K他命殘渣│                │
│    │          │          │                  │                  │之夾鍊袋1包、分裝用 │                │
│    │          │          │                  │                  │湯匙1支，均沒收之。 │                │
├──┼─────┼─────┼─────────┼─────────┼──────────┼────────┤
│27  │99年1月17 │馬公市「中│楊雅惠以電話向陳建│高俊偉、陳建鴻共同│未扣案之共同販賣K他 │起訴書附表編號37│
│    │日22時17分│興飯店」  │鴻聯繫購毒需求後，│販賣第三級毒品，各│命所得500元，陳建鴻 │                │
│    │          │403號房   │由陳建鴻以每小包  │處有期徒刑參年。  │、高俊偉、曾竑銘連帶│                │
│    │          │          │500 元之價格，販賣│曾竑銘共同販賣第三│沒收，如全部或一部不│                │
│    │          │          │K他命1小包予楊雅惠│級毒品，累犯，處有│能沒收時，以其等財產│                │
│    │          │          │。                │期徒刑參年貳月。  │抵償之。            │                │
│    │          │          │                  │                  │扣案之夾鍊袋9包、冰 │                │
│    │          │          │                  │                  │凍袋1包、含K他命殘渣│                │
│    │          │          │                  │                  │之夾鍊袋1包、分裝用 │                │
│    │          │          │                  │                  │湯匙1支，均沒收之。 │                │
├──┼─────┼─────┼─────────┼─────────┼──────────┼────────┤
│28  │99年1月17 │馬公市光復│陳建鴻以500元之價 │高俊偉、陳建鴻共同│未扣案之共同販賣K他 │起訴書附表編號38│
│    │日22時19分│路「六六燈│格，販賣K他命1小包│販賣第三級毒品，各│命所得500元，陳建鴻 │                │
│    │          │飾店」附近│予程相偉。        │處有期徒刑參年。  │、高俊偉、曾竑銘連帶│                │
│    │          │          │                  │曾竑銘共同販賣第三│沒收，如全部或一部不│                │
│    │          │          │                  │級毒品，累犯，處有│能沒收時，以其等財產│                │
│    │          │          │                  │期徒刑參年貳月。  │抵償之。            │                │
│    │          │          │                  │                  │扣案之K他命66小包（ │                │
│    │          │          │                  │                  │毛重62.4公克）、    │                │
│    │          │          │                  │                  │K他命76小包（毛重   │                │
│    │          │          │                  │                  │66.2公克）、夾鍊袋9 │                │
│    │          │          │                  │                  │包、含K他命殘渣之夾 │                │
│    │          │          │                  │                  │鍊袋1包、分裝用湯匙1│                │
│    │          │          │                  │                  │支，均沒收之。      │                │
│    │          │          │                  │                  │                    │                │
│    │          │          │                  │                  │                    │                │
│    │          │          │                  │                  │                    │                │
├──┼─────┼─────┼─────────┼─────────┼──────────┼────────┤
│29  │99年1月中 │馬公市「中│陳建鴻以7千元之價 │高俊偉、陳建鴻共同│未扣案之共同販賣K他 │追加起訴書犯罪事│
│    │旬某日    │興飯店」  │格，販賣K他命10小 │販賣第三級毒品，各│命所得7千元，陳建鴻 │實              │
│    │          │401號房   │包予程相偉。      │處有期徒刑參年。  │、高俊偉、曾竑銘連帶│                │
│    │          │          │                  │曾竑銘共同販賣第三│沒收，如全部或一部不│                │
│    │          │          │                  │級毒品，累犯，處有│能沒收時，以其等財產│                │
│    │          │          │                  │期徒刑參年貳月。  │抵償之。            │                │
│    │          │          │                  │                  │扣案之夾鍊袋9包、冰 │                │
│    │          │          │                  │                  │凍袋1包、含K他命殘渣│                │
│    │          │          │                  │                  │之夾鍊袋1包、分裝用 │                │
│    │          │          │                  │                  │湯匙1支，均沒收之。 │                │
└──┴─────┴─────┴─────────┴─────────┴──────────┴────────┘
